【裁判字號】    97,交聲,257
【裁判日期】    970414
【裁判案由】    聲明異議
【裁判全文】
臺灣臺南地方法院交通事件裁定         97年度交聲字第257號
移送機關    交通部公路總局嘉義區監理所臺南監理站
異議人即    甲○○
受處分人
上列受處分人因違反道路交通管理處罰條例案件，對於交通部公
路總局嘉義區監理所臺南監理站民國九十七年三月二十日所為之
裁決處分（處分案號：嘉監南字第裁７４－ＺＧＢ０４８３４５
號）聲明異議，本院裁定如下：
    主  文
異議駁回。
    理  由
一、原處分意旨略以：異議人即受處分人甲○○（下稱異議人）
    於民國九十七年一月二十七日十四時四十三分許，駕駛楊雅
    玲所有車牌號碼３２３７─ＮＵ號自用小客車（下稱３２３
    ７─ＮＵ號車）途經最高限速為時速一百一十公里之國道三
    號南向二四一點六公里處時，遭雷射測速儀測速照相，顯示
    該車之行車速度為時速一百二十七公里，已超過規定最高限
    速達時速十七公里之違規事實，經內政部警政署國道公路警
    察局第七警察隊名間分隊警員以九十七年二月十九日內政部
    警政署國道公路警察局公警局交字第ＺＧＢ０４８３４５號
    舉發違反道路交通管理事件通知單（下稱本件舉發單通知）
    逕行舉發，且因楊雅玲陳明真正違規駕駛人為異議人，經交
    通部公路總局嘉義區監理所臺南監理站（下稱原處分機關）
    以上揭違規事實明確，依道路交通管理處罰條例第三十三條
    第一項第一款、第六十三條第一項規定裁處罰鍰新臺幣（下
    同）三千元，並記違規點數一點。
二、聲明異議意旨略以：異議人固曾於上揭時間駕駛３２３７─
    ＮＵ號車行經上開處所，惟該測速使用之儀器，可能為美製
    之Ｓｔｌｋｅｒ  ＡＴＳ測速儀，該測速儀用來測定物體之
    加速率，只能用於運動項目，不適用於執法，原處分容有未
    洽，爰聲明異議請求撤銷原處分。
三、按汽車行駛於高速公路，不遵使用限制、禁止、行車管制及
    管理事項之管制規則而有行車速度超過規定之最高速限行為
    者，處汽車駕駛人三千元以上六千元以下罰鍰，並記違規點
    數一點，道路交通管理處罰條例第三十三條第一項第一款、
    第六十三條第一項第一款分別定有明文。經查：
  (一)異議人於九十七年一月二十七日十四時四十三分許，駕駛楊
    雅玲所有之３２３７─ＮＵ號車，途經最高限速為時速一百
    一十公里之國道三號南向二四一點六公里處時，遭雷射測速
    儀測速照相，顯示該車之行車速度為時速一百二十七公里，
    已超過規定最高限速達時速十七公里之違規事實，經內政部
    警政署國道公路警察局第七警察隊名間分隊警員開立本件舉
    發單通知逕行舉發，且因楊雅玲陳明真正違規駕駛人為異議
    人，經原處分機關以上揭違規事實明確，依道路交通管理處
    罰條例第三十三條第一項第一款、第六十三條第一項規定，
    以原處分裁處異議人罰鍰三千元，並記違規點數一點等情，
    有本件舉發通知單、原處分及交通部公路路總局嘉義區監理
    所臺南監理站九十七年四月八日嘉監南字第０九七０一０七
    九五四號函附之汽車所有人告知違規駕駛人切結書各一份，
    可稽。
  (二)本件違規之舉發，係根據雷射測速儀之測速照相，而該測速
    相片之下方，顯示係由設置於國道三號南向二四一點六公里
    處、器號為ＵＸ０１７６２４號之雷射測速儀，於九十七年
    一月二十七日十四時四十三分十七秒許，測得行經該處之３
    ２３７─ＮＵ號車之車速為時速一百二十七公里等紀錄，且
    上開器號ＵＸ０１７６２４號之雷射測速儀，係ＬＴＩ牌，
    規格為一二五Ｈｚ照相式，並經我國經濟部標準檢驗局於九
    十六年六月十四日檢定合格（檢定合格單號碼：Ｍ０ＧＢ0
    000000，有效期間為九十六年六月十四日至九十七年
    六月三十日），且該雷射測速儀僅一次對準一車測速，一經
    應超速即瞬間拍照取證，而在上揭時地透過對準鎖定３２３
    ７─ＮＵ號車進行偵測之方式，測獲該車超速等情，有內政
    部警政署國道公路警察局第七警察隊九十七年四月八日公警
    七交字第０九七０七０二七七五號函所附之經濟部標準檢驗
    局九十六年六月十四日雷射測速儀檢定合格證書一份及彩色
    測速採證照片一張可憑，則本件用於測速照相採證之雷射測
    速儀，並非異議人所指不適於執法使用之Ｓｔｌｋｅｒ  Ａ
    ＴＳ測速儀，且該雷射測速儀於上開時地測速拍照之時，係
    經檢驗合格，準確度及正確性均值得信賴之儀器，復以單一
    鎖定瞄準３２３７─ＮＵ號車之方式，而測得該車於上開時
    地之車速為時速一百二十七公里之結果，應足以排除誤判之
    可能性，而可採信。
  (三)從而，異議人駕駛之３２３７─ＮＵ號車，於上揭時地，行
    經最高速限為時速一百一十公里之路段時，以時速一百二十
    七公里之速度超過最速限而行駛之違規事實，堪予確認，原
    處分機關據以引用處罰條例第三十三條第一項第一款、第六
    十三條第一項規定，並參酌違反道路交通管理事件統一裁罰
    標準表等相關內容，裁處如原裁決處分所示之處罰，並無違
    誤，本件異議為無理由，應予駁回。
三、據上論斷，應依道路交通案件處理辦法第十九條，裁定如主
    文。
中    華    民    國    97    年    4     月    14    日
                    交通法庭  法  官  陳威龍
以上正本證明與原本無異。
如不服本裁定，應於收受送達後5日內向本院提出抗告狀。（應
附繕本）
                              書記官  鄭吉裕
中    華    民    國    97    年    4     月    14    日


司法院資訊處製作；財團法人民間司法改革基金會備份。
